【裁判字號】    99,交聲,1461
【裁判日期】    990601
【裁判案由】    聲明異議
【裁判全文】
臺灣高雄地方法院交通事件裁定        99年度交聲字第1461號
原處分機關  高雄市政府交通局
代  表  人  王國材
異  議  人
即受處分人  甲○○
上列受處分人因違反道路交通管理處罰條例案件，對於高雄市政
府交通局民國99年5 月12日所為之處分（原處分：高市交裁字第
裁32-ZEB074403號），聲明異議，本院裁定如下：
    主  文
異議駁回。
    理  由
一、異議意旨略以：異議人即受處分人甲○○民國99年3 月25日
    下午2 時45分，駕駛車號YV-2737 自用小客車於國道一號（
    下稱國一）中正交流道北上，行經國一北上363.3 公里處，
    因未依規定變換車道，經警舉發，嗣經原處分機關依道路交
    通管理處罰條例第33條第1 項第4 款規定裁罰新臺幣（下同
    ）3000元整，並依同條例第63條第1 項規定記違規點數1 點
    。惟當時北上車道車輛擁塞，異議人之車輛一直無法切換進
    入中間車道，直至國一北上左營、旗山交流道，才切換至中
    間車道，爰依法聲明異議。
二、按汽車行駛於高速公路，不遵使用限制、禁止、行車管制及
    管理事項之管制規則而有未依規定變換車道者，處汽車駕駛
    人3000元以上6000元以下罰鍰，道路交通管理處罰條例第33
    條第1 項第4 款定有明文；汽車駕駛人有第33條第1 項情形
    之一者，記違規點數1 點，同法第63條第1 項亦有明文。又
    駕駛人駕駛汽車，應遵守道路交通標誌、標線、號誌之指示
    ，道路交通安全規則第90條前段訂有明文。而雙白實線設於
    路段中，用以分隔同向車道，並禁止變換車道，道路交通標
    誌標線號誌設置規則第149 條第1 項第1 款第7 目亦規定在
    案。
三、經查：
  (一)異議人就其於上開時間，駕駛前揭車輛行駛於國一北上363.
    3 公里處，自外側車道，跨越雙白實線，變換車道至中間車
    道乙情，並不爭執，且有高雄市政府交通局違反交通管理事
    件裁決書（本院卷第3 頁）在卷可稽，上開事實應堪認定。
  (二)查異議人自國一中正交流道北上至鼎金系統交流道（即國道
    十號）之里程分別為367 公里、362 公里，兩者相距5 公里
    ，有交通部臺灣區○道○○○路局交流道一覽表在卷可查；
    又在鼎金系統交流道前2 公里、1 公里處，依道路交通標誌
    標線號誌設置規則第105 條規定，亦設有出口預告標誌，異
    議人於上開行車距離中及看到出口預告標誌時，即應變換車
    道至中間車道，然異議人卻一直行駛於出口專用車道，至國
    一北上363.3 公里處，已將進入交流道前始跨越雙白實線，
    變換車道至中間車道跨越雙白實線，變換車道至中間車道。
    異議人辯稱車輛擁塞致無法變換車道，縱然屬實，亦應先自
    鼎金系統交流道駛出國道一號，再設法回到國一北上之高速
    公路，而非於跨越雙白實線，變換車道，是以異議人之上開
    抗辯並無足採。
  (三)綜上所陳，異議人駕駛上開自小客車，於上開時、地，有行
    駛於高速公路未依規定變換車道之交通違規行為，事證明確
    ，是原處分機關援引道交條例第33條第1 項第4 款、第63條
    第1 項規定，裁處異議人罰鍰3000元及記違規點數1 點，並
    無違誤。本件聲明異議為無理由，應予駁回。
四、據上論斷，應依道路交通案件處理法第19條，裁定如主文。
中    華    民    國    99    年    6     月    1     日
                  交通法庭    法  官  施介元
以上正本證明與原本無異。
如不服本裁定應於送達後5日內向本院提出抗告狀。
中    華    民    國    99    年    6     月    1     日
                              書記官  葉玉芬

司法院資訊處製作；財團法人民間司法改革基金會備份。
